臺灣高等法院臺中分院刑事判決　　　　 100年度上易字第51號
上　訴　人
即　被　告　陳聰德
上列上訴人因竊盜案件，不服臺灣臺中地方法院99年度易字第32
58號中華民國99年11月25日第一審判決（起訴案號：臺灣臺中地
方法院檢察署99年度偵緝字第1558號），提起上訴，本院判決如
下：
    主  文
上訴駁回。
    理  由
一、依刑事訴訟法第350條、第361條、第362條、第367條規定，
    不服地方法院之第一審判決而上訴者，須提出上訴書狀，並
    應敘述具體理由，為上訴必備之程式；其所提出之書狀未敘
    述上訴理由，或僅曾以言詞陳述上訴理由者，均應於上訴期
    間屆滿後二十日內補提理由書於第一審法院。第一審法院經
    形式審查，認逾期未補提上訴理由者，應定期間先命補正；
    逾期未補正者，為上訴不合法律上之程式，應以裁定駁回。
    倘已提出上訴理由，但所提非屬具體理由者，則由第二審法
    院以上訴不合法律上之程式，判決駁回。而所謂具體理由，
    必係依據卷內既有訴訟資料或提出新事證，指摘或表明第一
    審判決有何採證認事、用法或量刑等足以影響判決本旨之不
    當或違法，而構成應予撤銷之具體事由，始克當之（例如：
    依憑證據法則具體指出所採證據何以不具證據能力，或依憑
    卷證資料，明確指出所為證據證明力之判斷如何違背經驗、
    論理法則）；倘僅泛言原判決認定事實錯誤、違背法令、量
    刑失之過重或輕縱，而未依上揭意旨指出具體事由，或形式
    上雖已指出具體事由，然該事由縱使屬實，亦不足以認為原
    判決有何不當或違法者（例如：對不具有調查必要性之證據
    ，法院未依聲請調查亦未說明理由，或援用證據不當，但除
    去該證據仍應為同一事實之認定），皆難謂係具體理由，俾
    與第二審上訴制度旨在請求第二審法院撤銷、變更第一審不
    當或違法之判決，以實現個案救濟之立法目的相契合，並節
    制濫行上訴（最高法院97年度臺上字第892號判決意旨可資
    參照）。又理由是否具體，則屬第二審法院審查之範圍，不
    在命補正之列，亦即上訴書狀已記載理由，並有具體之敘述
    時，其上訴既屬合法，第二審法院固應就其理由之是否可取
    ，為實體之審理及判斷；如認其上訴書狀雖記載理由，但並
    未具體敘述時，則無須再命補正，可逕認其上訴不合法，以
    判決駁回之（此有最高法院97年度臺上字第1281號判決意旨
    可參）。
二、本案上訴人即被告陳聰德（下稱被告）不服原審判決提起上
    訴，其上訴理由略以：被告於偵查期間曾明確告知檢察官，
    行動電話門號0000000000號非其使用，無奈證人陳明雄一口
    咬定是其所有，且原審判決中提及民國99年1月29日證人陳
    明雄即另名共犯在竊取自用小客車時，是由路口監視器拍攝
    到，該監視器上有被告嗎？又證人陳明雄在警詢中提及，綽
    號「阿德」之男子每次與其連絡，都是使用公共電話，何來
    行動電話，況且，證人陳明雄在看守所時曾向其致歉，表示
    他自己所為會自己承擔，並有張寶維在偵查庭中作證，請調
    閱偵查庭之錄音云云。
三、經查，原審認定被告有為本案之共同加重竊盜犯行，係依證
    人即共同正犯陳明雄之證述、被害人林國忠之警詢陳述、監
    視錄影器翻拍畫面，以及被告於偵查中供述其曾使用之行動
    電話門號0000000000號雙向通聯紀錄為據。且依監視錄影器
    翻拍畫面可認本案之行為人有二人，再依該雙向通聯紀錄所
    示，於99年1月29日凌晨5時16分許、5時34分許，該門號通
    話之基地台位置，係在本案車牌號碼2K-2449號自用小貨車
    失竊地點、被告搜尋欲竊取發電機而行經臺中市○○區○○
    路與中清路之附近（見98年度偵緝字第1558號卷第38頁），
    均足以佐證證人陳明雄之證述與事實相符。證人陳明雄雖於
    警詢及偵查中，就共犯與其以電話聯絡之方式有所出入，於
    警詢供稱對方是以公共電話與其聯絡，於偵查中則提及是以
    行動電話門號0000000000號與其聯繫，然此部分其於原審審
    理時則證稱：被告確實是使用行動電話門號0000000000號，
    警詢時其無法背出手機號碼，但其之手機及通聯紀錄都有他
    的行動電話門號等語（見原審卷第44頁背面），是以證人陳
    明雄於警詢時雖無法明確供述共犯之使用電話，但其後依其
    行動電話上之紀錄而確定被告與其之通話聯絡方式，即屬無
    違常情，此復又與上開雙向通聯紀錄之基地台位置相互吻合
    ，證人陳明雄此部分之陳述即屬可採。另證人張寶維於偵查
    具結證稱：其認識被告，其於99年7月23日入監後，在新收
    犯人之禮堂有遇到被告，他坐在其後面與人講話，至於他們
    談話內容，其聽到斷斷續續的，聽不清楚，已記不得了等語
    （見98年度偵緝字第1558號卷第59至60頁），是以證人張寶
    維之證言並不足為被告有利之認定，被告請求請調閱偵查庭
    之錄音，核屬無必要。再者，卷附之監視錄影器翻拍畫面，
    雖僅拍攝到遭竊之車牌號碼2K-2449號自用小貨車、證人陳
    明雄駕駛之車牌號碼X7-3070號自用小客車，並未拍攝到被
    告、證人陳明雄之畫面，但依上述證據所示，已足以產生本
    案確係由證人陳明雄、被告二人共犯之確信心證。上訴意旨
    經核係置原判決所為明白論斷於不顧，仍持已為原判決指駁
    說明之陳詞再事爭辯，及對於原審法院取捨證據與自由判斷
    證據證明力之職權行使，徒以自己之說詞，泛指其為違法，
    難認符合首揭之上訴具體理由。
四、綜上所述，本院依形式上觀察認原審判決認事用法並無違法
    或不當之處，被告上訴理由並未依據卷內既有訴訟資料或提
    出新事證，指摘或表明第一審判決有何採證認事、用法或量
    刑等足以影響判決本旨之不當或違法，而構成應予撤銷之具
    體事由，自非屬得上訴第二審之具體理由。依上揭法律規定
    及判決意旨，被告提起之第二審上訴不合法律上程式，爰不
    經言詞辯論，判決駁回上訴。
據上論斷，應依刑事訴訟法第367條前段、第372條，判決如主文
。
中    華    民    國   100    年    2     月    1     日
            刑事第十二庭   審判長法  官  康  應  龍
                                 法  官  黃  家  慧
                                 法  官  楊  真  明
上列正本證明與原本無異。
不得上訴。
                                 書記官  李  淑  芬
中    華    民    國   100    年    2     月    1     日